臺灣花蓮地方法院民事裁定
111年度花補字第432號
原      告  林心傑  
訴訟代理人  劉彥廷律師
被      告  林心寬  
            林建銘  


上二人共同
訴訟代理人  曾炳憲律師
上列當事人間請求拆屋還地事件，本院裁定如下：
    主  文
原告應於本裁定送達後5日內，補繳第一審裁判費新臺幣1,000元
，逾期不繳，即駁回其訴。
    理  由
一、按提起民事訴訟，應依民事訴訟法第77條之13規定繳納裁判
    費，此為必備之程式；原告起訴不合程式或不備其他要件者
    ，法院應以裁定駁回之，但其情形可以補正者，審判長應定
    期間先命補正，民事訴訟法第249條第1項第6款及但書分別
    定有明文。次按訴訟標的之價額，由法院核定。核定訴訟標
    的之價額，以起訴時之交易價額為準；無交易價額者，以原
    告就訴訟標的所有之利益為準。以一訴主張數項標的者，其
    價額合併計算之。以一訴附帶請求其孳息、損害賠償、違約
    金或費用者，不併算其價額。民事訴訟法第77條之1第1項、
    第2項、第77條之2第1項前段、第2項規定。
二、查原告起訴聲明第一項請求被告林心寬應將坐落花蓮縣○○鄉
    ○○段000地號土地（下稱系爭土地）上如附圖黃色範圍內之
    建物（門牌號碼：花蓮縣○○鄉○○村○○路00000號）、地上物
    拆除及清除（占用面積約為100平方公尺），並將所占用之
    土地騰空返還予原告，暨依不當得利之法律關係請求給付相
    當租金利益；聲明第二項請求被告林建銘應將坐落系爭土地
    上如附圖綠色範圍內之建物（門牌號碼：花蓮縣○○鄉○○村○○
    路00000號）、地上物拆除及清除（占用面積約為100平方公
    尺），並將所占用之土地騰空返還予原告，暨依不當得利之
    法律關係請求給付相當租金利益。依原告主張被告占用土地
    面積（各為100平方公尺）、土地公告現值（420元/平方公
    尺）及原告權利範圍（1分之1）計算（附帶請求返還相當租
    金利益部分，不另徵收裁判費），本件訴訟標的價額核定為
    新臺幣（下同）84,000元【計算式：（100平方公尺＋100平
    方公尺）×420元/平方公尺＝84,000元（附帶請求返還相當租
    金利益部分，不另徵收裁判費）】，應徵第一審裁判費1,00
    0元，限原告於收受本裁定送達後5日內如數補繳，如逾期未
    補正，即駁回原告之訴，特此裁定。
中　　華　　民　　國　　111 　年　　11　　月　　15　　日
                  花蓮簡易庭  法  官  蔡培元
以上正本係照原本作成。
如對本裁定關於核定訴訟標的價額部分抗告，應於裁定送達後10
日內向本院提出抗告狀，並繳納抗告費1,000元；關於命補繳裁
判費部分，不得抗告。
中　　華　　民　　國　　111 　年　　11　　月　　15　　日
                              書記官  周彥廷